【裁判字號】    95,簡上,26
【裁判日期】    950516
【裁判案由】    傷害等
【裁判全文】
臺灣花蓮地方法院刑事判決              95年度簡上字第26號
上  訴  人
即  被  告  己○○
上列被告因傷害等案件，不服本院玉里簡易庭中華民國94年11月
30日94年度玉簡字第85號之第一審判決（聲請簡易判決處刑案號
：94年度偵字第2333號），提起上訴，本院管轄之第二審合議庭
判決如下：
    主  文
上訴駁回。
    事  實
一、己○○曾於民國90年間因犯傷害罪，經本院判處有期徒刑5
    月確定，並於91年4月4日易科罰金執行完畢。竟不知悔改，
    因己○○與丁○○前有細故糾紛，於94年3月13日下午3時30
    分許，在花蓮縣玉里鎮○○○街61巷1號己○○之住處，丁○○前來找己○○理論，兩人言語不合，竟互相基於傷害之
    犯意，丁○○以磚塊、酒瓶毆打己○○（丁○○所犯傷害罪
    業經原審判決確定），己○○則持隨手撿拾之石頭毆打丁○○，致丁○○受有右拇指背部兩處撕裂傷各0.5公分、左手
    腕擦傷、右肩肌肉拉傷等傷害。嗣己○○心有未甘，復另基
    於恐嚇之犯意，於94年5月下旬某日，在花蓮縣玉里鎮其母
    親經營之小吃店內，利用不知情之戊○○（現已改名鄧璟陽
    ，下仍稱戊○○）、丙○○轉告丁○○恫稱：「伊有準備槍
    枝，如果丁○○要如何，伊也可以對付丁○○」等詞，嗣丙○○即依囑轉知丁○○，致丁○○心生畏懼，足生危害於其
    生命、身體之安全。
二、案經丁○○訴由花蓮縣警察局玉里分局報請臺灣花蓮地方法
    院檢察署檢察官偵查起訴。
    理  由
一、訊據被告己○○固供承有於94年3月13日與丁○○發生口角
    爭執等情，然矢口否認有何傷害及恐嚇犯行，辯稱：當日伊
    係遭丁○○夥同乙○○、甲○○2名友人共同抓住伊並毆打
    伊，伊根本沒有辦法回擊，故不可能毆打丁○○；嗣後伊亦
    無叫戊○○去傳話恐嚇丁○○云云。惟查：
  (一)上開時、地被告己○○與告訴人丁○○因細故發生口角爭執
    ，兩人進而互毆，丁○○因而遭被告毆打，致受有如事實欄
    之傷害；嗣被告並利用不知情之戊○○、丙○○傳話恐嚇等
    事實，業據證人丁○○於本院審理中證稱：當日伊與被告扭
    打在一起，起先是徒手毆打，後來伊有拿酒瓶打被告，被告
    也有從地上撿起不知道什麼東西打伊，伊所受傷害都是遭被
    告毆打造成的；被告叫戊○○、丙○○傳話給伊，說被告有
    槍可以對付伊，伊聽了以後很害怕等語明確（本院卷第50至
    53頁），並經證人即戊○○、丙○○於警詢及本院審理中證
    述：伊等在被告家的小吃店吃東西，被告就告知伊與丁○○
    之間的糾紛，並且說他也有「東西」，意思是不怕人家找麻
    煩，被告有請伊等一起去傳達給丁○○，後來是由丙○○去
    轉告丁○○等情節明確（本院卷第73至74頁、第76頁），復
    有行政院國軍退除役官兵輔導委員會玉里榮民醫院出具之診
    斷書1紙在卷可稽。
  (二)被告雖辯稱：丁○○夥同乙○○、甲○○2名友人共同毆打
    伊，乙○○抓住伊，丁○○、甲○○動手毆打，故伊不可能
    毆打丁○○云云，惟證人丁○○否認有何夥同乙○○、甲○○共同毆打被告乙節，證稱：乙○○、甲○○是後來經過該
    處時，看到伊與被告在打架，才上前勸架，他們2人沒有出
    手毆打等語，核與證人乙○○到庭具結證述：當天下午伊開
    車載甲○○，經過現場看到被告與丁○○在互毆，伊與甲○○就上前將他們兩人拉開，伊及甲○○沒有動手毆打被告等
    情相符，參以證人乙○○尚證稱：伊到場時有看到被告當時
    頭部受傷等有利被告之證詞，是其上開證詞難認有何偏頗不
    實之處，堪可採信。況被告迄本院審結為止，均無法提供其
    他反證供本院調查、傳訊，是其上開辯解，要屬無據，尚難
    採憑。至被告辯稱：伊並無叫戊○○、丙○○去傳話恐嚇丁○○云云，然被告上開恐嚇丁○○之事實，業據證人戊○○
    、丙○○於本院審理中證稱明確，已如前述，且證人等與被
    告均無夙怨讎隙，亦據證人2人陳明在卷，其等既無故意設
    詞陷害被告入罪之可能，足徵被告上開空言辯解，純係事後
    畏罪卸責之詞，自難採信。
  (三)綜上，事證明確，被告前揭犯行，均堪認定。又被告上開犯
    行已臻明確，其聲請再傳訊甲○○到庭，核無必要，應予駁
    回，附此敘明。
二、核被告己○○所為，係犯刑法第277條第1項之傷害罪、同法
    第305條之恐嚇危害安全罪。被告利用不知情之戊○○、丙○○傳話以遂行其恐嚇之犯行，為間接正犯（原審漏論，應
    予更正）。又其所犯上開兩罪間，犯意各別，行為互殊，觸
    犯構成要件不同之罪名，應予分論併罰。再被告曾於90年間
    因犯傷害罪，經本院判處有期徒刑5月確定，嗣於91年4月4
    日易科罰金執行完畢等情，有臺灣高等法院被告前案紀錄表
    及臺灣花蓮地方法院檢察署刑案資料查註紀錄表各1份在卷
    可稽，其於前案執行完畢後5年內，再犯本件有期徒刑以上
    之罪，為累犯，應依刑法第47條之規定加重其刑。
三、本案被告犯罪事證明確，原判決審酌被告之犯罪動機、目的
    、手段及互毆造成對方受傷之程度等一切情狀，因而依刑法
    第277條第1項、第305條、第41條第1項前段、第47條、第51
    條第6款，罰金罰鍰提高標準條例第1條前段、第2條之規定
    ，就被告所犯傷害罪、恐嚇罪各判處拘役30日，並定應執行
    拘役50日，及均諭知如易科罰金之折算標準，認事、用法均
    無不合，量刑亦屬妥適。被告仍執前詞否認犯罪，提起上訴
    ，指摘原判決不當提起上訴，請求撤銷原判決云云，核無理
    由，應予駁回。
四、另被告丁○○所涉罪嫌部分，業經原審判決確定，併予敘明
    。
據上論斷，應依刑事訴訟法第455條之1第1 項、第3項、第368條
，判決如主文。
本案經檢察官張立言到庭執行職務。
中    華    民    國    95    年    5     月    16    日
              刑事第二庭    審判長法  官  李豫雙
                                  法  官  俞秀美
                                  法  官  林韋岑
上列正本證明與原本無異。
本件不得上訴。
                                  書記官
中    華    民    國    95    年    5     月    16     日


司法院資訊處製作；財團法人民間司法改革基金會備份。
